【裁判字號】    99,訴,247
【裁判日期】    990730
【裁判案由】    違反毒品危害防制條例
【裁判全文】
臺灣屏東地方法院刑事判決               99年度訴字第247號
公  訴  人  臺灣屏東地方法院檢察署檢察官
被      告  甲○○
上列被告因違反毒品危害防制條例案件，經檢察官提起公訴（99
年度毒偵字第57號），被告於本院準備程序中為有罪之陳述，經
合議庭裁定由受命法官獨任進行簡式審判程序，判決如下：
    主  文
甲○○施用第一級毒品，共罪，各處有期徒刑捌月；又施用第
二級毒品，處有期徒刑肆月。應執行有期徒刑壹年捌月。
    事  實
一、甲○○前因施用毒品案件，經本院以95年度毒聲字第117 號
    裁定送勒戒處所觀察、勒戒，因認無繼續施用毒品之傾向，
    於民國95年4 月25日釋放出所執行完畢，並由臺灣屏東地方
    法院檢察署檢察官以95年度毒偵字第533 號為不起訴處分確
    定。猶不知悔改，於觀察、勒戒執行完畢釋放後5 年內，明
    知海洛因及甲基安非他命分屬第一、二級毒品，不得持有及
    施用，竟分別基於施用第一級毒品海洛因、第二級毒品甲基
    安非他命之犯意，而為下列行為：
（一）於98年11月12日上午某時，在其屏東縣東港鎮○○里○○
      ○路6 號之住所內，分別以將海洛因加水置於針筒後注入
      體內之方式，及將甲基安非他命置於玻璃球內以火燒烤後
      ，吸食所產生煙霧之方式，而施用第一級毒品海洛因、第
      二級毒品甲基安非他命各1 次。嗣於98年11月13日因執行
      保護管束，經臺灣屏東地方法院檢察署觀護人對其採尿送
      驗，檢出嗎啡及甲基安非他命陽性反應而查獲上情。
（二）於98年11月27日15時1 分許往前回溯96小時內之某時，在
      不詳處所以將海洛因加水置於針筒後注入體內之方式，施
      用第一級毒品海洛因1 次。嗣於98年11月27日經同署觀護
      人對其採尿送驗，檢出嗎啡陽性反應而查獲。
（三）於98年12月4 日8 時26分許往前回溯96小時內之某時，在
      不詳處所以將海洛因加水置於針筒後注入體內之方式，施
      用第一級毒品海洛因1 次。嗣於98年12月4 日經同署觀護
      人對其採尿送驗，檢出嗎啡陽性反應而查獲。
二、案經臺灣屏東地方法院檢察署觀護人告發由同署檢察官偵查
    起訴。
    理  由
一、本件被告甲○○所犯非死刑、無期徒刑、最輕本刑為3 年以
    上有期徒刑之罪，亦非高等法院管轄之第一審案件，而被告
    於本院行準備程序中就被訴事實為有罪之陳述，經告知被告
    簡式審判程序之旨並聽取當事人意見後，本院合議庭依刑事
    訴訟法第273 條之1 第1 項規定，裁定由受命法官獨任進行
    簡式審判程序，合先敘明。
二、上揭犯罪事實，業據被告於本院審理中坦承不諱，又被告先
    後3 次所採之尿液均送臺灣檢驗科技股份有限公司以「酵素
    免疫分析法」初篩及「氣相層析/ 質譜儀法」複驗結果，於
    第1 次呈嗎啡及甲基安非他命陽性反應，後2 次則呈嗎啡陽
    性反應，有該公司98年12月1 日、15日及21日之濫用藥物尿
    液檢驗報告各1 紙、臺灣屏東地方法院檢察署施用毒品犯受
    保護管束人尿液檢體監管紀錄表3 紙在卷可佐，而本院並將
    被告3 次採驗尿液送高雄醫學大學附設中和紀念醫院複驗，
    結果與上開檢驗報告相同，亦有該醫院濫用藥物尿液檢驗報
    告共6 紙附卷可查（本院卷第34至39頁），足證被告前開自
    白與事實相符，罪證明確，犯行洵堪認定。而被告前因施用
    毒品案件，經本院以95年度毒聲字第117 號裁定送勒戒處所
    觀察、勒戒，因認無繼續施用毒品之傾向，於95年4 月25日
    釋放出所執行完畢乙情，有臺灣高等法院被告前案紀錄表及
    臺灣高等法院在監在押全國紀錄表各1 份在卷足憑。故被告
    於觀察、勒戒執行完畢釋放後5 年內，再犯本件施用第一級
    毒品海洛因、第二級毒品甲基安非他命之犯行洵堪認定，自
    應依法論科。
三、查海洛因及甲基安非他命分別係毒品危害防制條例第2 條第
    2項第1款、第2 款所列之第一級、第二級毒品。核被告所為
    ，係犯毒品危害防制條例第10條第1 項之施用第一級毒品罪
    及同條第2 項之施用第二級毒品罪。被告於施用毒品海洛因
    、甲基安非他命而持有各該毒品之低度行為，應分別為施用
    之高度行為所吸收，均不另論罪。被告所犯上開4 罪，犯意
    各別，行為互殊，應分論併罰。爰審酌被告於觀察勒戒後，
    仍不知警惕，不思尋求正當之身心發展，於保護管束期間竟
    再施用足以導致精神障礙、性格異常，甚至造成生命危險之
    毒品，戕害一己之身心健康，對社會治安可能之危害程度非
    微，惟衡其於犯罪後尚能坦承犯行，犯後態度尚可，並於安
    泰醫院接受美沙冬藥物治療，有該醫院病歷影本在卷，可認
    其尚有悔意及戒改之心，及其智識程度、生活狀況等一切情
    狀，分別量處如主文所示之宣告刑，並定其應執行刑，以示
    懲儆。
據上論斷，應依刑事訴訟法第273條之1第1項、第299條第1 項前
段，毒品危害防制條例第10條第1 項、第2 項，刑法第11條前段
、第51條第5 款，判決如主文。
本案經檢察官曾士哲到庭執行職務。
中    華    民    國    99    年    7     月    30    日
                  刑事第四庭    法  官  蔡玉雪
以上正本證明與原本無異。
如不服本判決應於收受判決後10日內向本院提出上訴書狀，並應
敘述具體理由；其未敘述上訴理由者，應於上訴期間屆滿後20日
內向本院補提理由書（均須按他造當事人之人數附繕本）「切勿
逕送上級法院」。
中    華    民    國    99    年    7     月    30    日
                                書記官  許倬維
附錄論罪科刑法條：
毒品危害防制條例第10條
施用第一級毒品者，處6月以上5年以下有期徒刑。
施用第二級毒品者，處3年以下有期徒刑。

司法院資訊處製作；財團法人民間司法改革基金會備份。
